---
title: "Ejercicios de Análisis Exploratorio de Datos con Tidyverse"
author: "Pau Vives,  Arnold Cruz, Samuel de Paúl"
date: "22/10/2021"
output: pdf_document
---

```{r setup, include=FALSE, message=FALSE}
knitr::opts_chunk$set(echo = TRUE)
library(tidyverse)
library(dplyr)
library(RColorBrewer)
```
```{r, echo=FALSE}
#Carga de los Datos
data <- read.csv("newdata1.csv")
data <- as_tibble(data)
```


## Visualización e interpretación de variables:

**1. Una de las variables cualitativas de vuestro conjunto de datos (1 punto)**

La variable que interpretaremos será \textit{X24.LUE}, ésta variable indica el resultado (de 0 a 4) 
obtenido en la prueba de movimientos en la mano izquierda, realizada para evaluar a los pacientes
en la escala UPDRSIII. Los valores varían entre 0 (Ausente) y 4 (De gran amplitud, interfiere la alimentación). Utilizaremos un gráfico de barras para visualizar la distribución de la variable.

```{r, echo = FALSE, fig.show = "hold", out.width = "66%", fig.align = "center"}
ggplot(data = data[1:80,]) +
  geom_bar(mapping = aes(x = X24.LUE[1:80], fill = X24.LUE[1:80])) +
  scale_fill_brewer(palette = "OrRd") + 
  xlab("Resultado (0-4) en la prueba de movimientos mano izquierda") +
  ylab("Cantidad de Pacientes") +
  theme(legend.position = "none")
```
Contamos también cuantos valores hay en cada barra, para tener el máximo de información
posible:
```{r, echo=FALSE, message=FALSE}
data[1:80,] %>% 
  count(X24.LUE[1:80])
```

Por tanto, como vemos, la mayoría de los pacientes no presentan movimientos o temblores en la mano izquierda, o presentan movimientos ligeros; mientras que una pequeña fracción de los pacientes tiene problemas serios en lo que a ésta prueba respecta.
\newpage

**2.  Una de las variables cuantitativas de vuestro conjunto de datos. (1 punto)**

Analizaremos la variable cuantitativa llamada \textit{GVI}. Ésta variable corresponde a una medición realizada a los 
pacientes mientras éstos leían un texto fonéticamente equilibrado. Se mide la separación media entre los
intervalos de voz.

```{r, echo = FALSE, fig.show = "hold", out.width = "66%", fig.align = "center"}
ggplot(data = data) +
  geom_histogram(mapping = aes(x = GVI), binwidth = 2, fill = "lightgreen") +  
  geom_vline(aes(xintercept=mean(GVI)),
            color="red", linetype="dashed", size=1)
```
A continuación daremos los valores más representativos de la dispersión de los datos:
```{r, echo = FALSE}
summary(data$GVI) 
sd(data$GVI)
```
Vemos por tanto que los datos, pese a tener un valor mínimo y máximo bastante lejanos,
están agrupados en torno a la media, que es de 53.26, con una desviación típica de 15.6.
Vemos valores bastante alejados de los demás, tanto por lo alto como por lo bajo.


**3.  Una de las variables que presente un patrón inusual y/o valores atípicos. (2 puntos)**

Buscamos una variable que tenga valores inusuales representándola mediante un histograma, acercando la imagen a los valores más pequeños del eje vertical.
```{r, echo = FALSE, fig.show = "hold", fig.height=2.75, fig.align = "center"}
ggplot(data) + 
  geom_histogram(mapping = aes(x = DVI), binwidth = 20, fill = "firebrick4") +
  coord_cartesian(ylim = c(0, 10))
```
Observamos que en la variable \textit{DVI} tenemos algún outlier. Al igual que en el caso anterior, la variable se corresponde a una medición realizada a los pacientes mientras éstos leían un texto fonéticamente equilibrado. Se mide la duración media de los intervalos de voz. La gran mayoría de los valores se encuentran entre 200 y 400, mientras que, en el histograma observamos que hay valores que están por encima de 650. Veamos ahora cuáles son esos valores.
```{r, echo = FALSE}
outliers <- data %>% 
  filter(DVI > 500) %>% 
  select(code, age, gender, HY_scale, UPDRSIII, DVI) %>%
  arrange(DVI)

#deberíamos eliminarlo????
```
Vemos que se trata del paciente PD04, de 75 años, que no tiene valores execsivamente altos ni de \textit{UPDRSIII} (escala generalizada en la que se mide la gravedad del Parkinson) ni de \textit{HY_scale} (un sistema de uso común para describir cómo progresan los síntomas de la enfermedad de Parkinson), por lo que no encontramos un motivo claro para éste valor tan aislado.

**4. El análisis conjunto de una variable categórica y una cuantitativa. (2 puntos)**

Para este apartado tomaremos la variable categórica \textit{HY_scale}, cuyo valor representa en qué fase del avance de los síntomas del Parkinson se encuentra cada paciente, y la variable cualitativa \textit{EST}, que mide la heterogeneidad en el habla en términos de la ocurrencia de intérvalos de sonoridad, insonoridad, pausas y respiraciraciones. Los pacientes de la muestra que no tienen Parkinson están marcados con "-". Sustituíremos este símbolo por el 0, que será equivalente y más cómodo de manejar.

```{r, echo = FALSE, fig.show = "hold", fig.align = "center", message=FALSE}
library(ggridges)
data$HY_scale[31:130] = 0
ggplot(data, 
       aes(x = EST, 
           y = HY_scale, 
           fill = HY_scale)) +
  geom_density_ridges() + 
  theme_ridges() +
  labs(title = "Heterogeneidad del habla en función \n del valor en la escala H&Y", 
       x = "Heterogeneidad del habla",
       y = "Escala H&Y") +
  theme(legend.position = "none")
```
Observamos que a medida que aumenta el valor en la escala H&Y, la distribución de los valores de la variable \textit{EST} se concentra alrededor de un valor ligeramente mayor. Encontramos algunos valores atípicos en el nivel 2, sin embargo, esto no nos impide constatar que la heterogeneidad del habla aumenta a medida que crece \textit{HY.scale}, es decir, a medida que se agravan los síntomas de la enfermedad de Parkinson.
\newpage

**5. Un análisis conjunto de dos variables categóricas. (2 puntos)**

La variable \textit{HY.scale} nos indica el grado de avance de los síntomas del Parkinson. Vamos a observar si los síntomas avanzan más rápido dependiendo de la edad o sexo del paciente:
```{r, echo = FALSE, fig.show = "hold", fig.height = 2.75, fig.align = "center", message = FALSE}
library(ggpol)
library(scales)

plotdata <- data[1:30,] %>%
  group_by(gender, HY_scale) %>%
  summarize(n = n()) %>% 
  mutate(pct = n/sum(n),
         lbl = scales::percent(pct))


ggplot(plotdata, 
       aes(x = gender,
           y = pct,
           fill = HY_scale)) + 
  geom_bar(stat = "identity",
           position = "fill") +
  scale_y_continuous(breaks = seq(0, 1, .2), 
                     label = percent) +
  geom_text(aes(label = lbl), 
            size = 3, 
            position = position_stack(vjust = 0.5)) +
  scale_fill_brewer(palette = "Set2") +
  labs(y = "Porcentaje", 
       fill = "Valor en la escala H&Y",
       x = "Género del paciente",
       title = "Valor de H&Y por género.") +
  theme_minimal()

```

Por lo tanto, en el gráfico vemos que, en lo que respecta al avance de los síntomas, el porcentaje de hombres con una escala de 1.5 en H&Y (síntomas leves) es menor que el de mujeres. A su vez, el porcentaje de hombres en escala 2.5 (síntomas más graves) es mayor. De ésta manera observamos que los síntomas de la enfermedad de Parkinson afectan de forma más grave a los hombres que a las mujeres.


**6. Un análisis conjunto de dos variables cuantitativas. (2 puntos)**

A continuación vamos a analizar conjuntamente las variables \textit{age}, y \textit{UPDRSIII}, la primera mide la edad del paciente y la segunda mide la puntuación en una escala generalizada en la que se mide la gravedad del Parkinson Queremos ver si existe relación de algún tipo entre ellas.

```{r, echo = FALSE, fig.show = "hold", fig.height = 3, fig.align = "center", message = FALSE}
ggplot(data[1:80,],
       aes(x = age, 
           y = as.numeric(UPDRSIII))) +
  geom_point(color= "steelblue") +
  geom_smooth(method = "lm", 
              formula = y ~ poly(x, 4), 
              color = "indianred3") +
  labs(title = "Valor de UPDRS III respecto a la edad del paciente",
       x = "UPDRS III",
       y = "Edad")

```
Al realizar el scatterplot y al representar una curva de regresión de grado 4 observamos que, salvo los primeros valores que son inusualmente altos, encontramos una relación en el valor de UPDRSIII y la edad del paciente; se distingue que la gravedad de la enfermedad aumenta a medida que aumenta la edad, aunque no de forma muy pronunciada. 

