---
title: "Ejercicios de Análisis Exploratorio de Datos con Tidyverse"
author: "Pau Vives,  Arnold Cruz, Samuel de Paúl"
date: "22/10/2021"
output: pdf_document
---

```{r setup, include=FALSE, message=FALSE}
knitr::opts_chunk$set(echo = TRUE)
library(tidyverse)
library(dplyr)
library(RColorBrewer)
```
```{r, echo=FALSE}
#Carga de los Datos
data <- read.csv("newdata1.csv")
data <- as_tibble(data)
```


## Visualización e interpretación de variables:

**1. Una de las variables cualitativas de vuestro conjunto de datos (1 punto)**

La variable que interpretaremos será X24.LUE, ésta variable indica el resultado (de 0 a 4) 
obtenido en la prueba de movimientos en la mano izquierda, realizada para evaluar a los pacientes
en la escala UPDRSIII. Los valores varían entre 0 (Ausente) y 4 (De gran amplitud, interfiere la alimentación). Utilizaremos un gráfico de barras para visualizar la distribución de la variable.

```{r, echo = FALSE, fig.show = "hold", out.width = "75%", fig.align = "center"}
ggplot(data = data[1:80,]) +
  geom_bar(mapping = aes(x = X24.LUE[1:80], fill = X24.LUE[1:80])) +
  scale_fill_brewer(palette = "OrRd") + 
  xlab("Resultado (0-4) en la prueba de movimientos mano izquierda") +
  ylab("Cantidad de Pacientes") +
  theme(legend.position = "none")
```
Contamos también cuantos valores hay en cada barra, para tener el máximo de información
posible:
```{r, echo=FALSE}
data[1:80,] %>% 
  count(X24.LUE[1:80])
```

Por tanto, como vemos, la mayoría de los pacientes no presentan movimientos o temblores en la mano izquierda, o presentan movimientos ligeros; mientras que una pequeña fracción de los pacientes tiene problemas serios en lo que a ésta prueba respecta.

**2.  Una de las variables cuantitativas de vuestro conjunto de datos. (1 punto)**

Analizaremos la variable cuantitativa llamada GVI. Ésta variable corresponde a una medición realizada a los 
pacientes mientras éstos leían un texto phonéticamente equilibrado. Se mide la separación media entre los
intervalos de voz.

```{r, echo = FALSE, fig.show = "hold", out.width = "75%", fig.align = "center"}
ggplot(data = data) +
  geom_histogram(mapping = aes(x = GVI), binwidth = 2, fill = "lightgreen") +  
  geom_vline(aes(xintercept=mean(GVI)),
            color="red", linetype="dashed", size=1)
```
A continuación daremos los valores más representativos de la dispersión de los datos:
```{r, echo = FALSE}
summary(data$GVI) 
sd(data$GVI)
```
Vemos por tanto que los datos, pese a tener un valor mínimo y máximo bastante lejanos,
están agrupados en torno a la media, que es de 53.26, con una desviación típica de 15.6.
Vemos valores bastante alejados de los demás, tanto por lo alto como por lo bajo.

