---
title: "Ejercicios Tema 1. Segunda Entrega."
output: pdf_document
---

```{r setup, include=FALSE}
knitr::opts_chunk$set(echo = TRUE)
```
***Pau Vives, Harold Cruz, Samuel de Paúl***

___PARTE I___

*1.Calcula la tasa de asesinatos por cada 100000 habitantes para cada estado y almacénela en un objeto llamado murder_rate. Luego, usa operadores lógicos para crear un vector lógico llamado low que nos dice qué entradas de murder_rate son inferiores a 1.*
```{r, echo=FALSE}
#Cargamos los datos:
#install.packages("dslabs")
library(dslabs)
```

```{r}
#Importamos los datos
data(murders)

#Calculamos la tasa
murder_rate <- murders$total / murders$population * 100000

#entradas inferiores a 1:
low <- murder_rate < 1
```

*2.Ahora usa los resultados del ejercicio anterior y la función which para determinar los índices de murder_rate asociados con valores inferiores a 1.*
```{r}
#Directamente buscamos en qué posiciones están los TRUE del vector lógico del
#ejercicio anterior
ind = which(low == TRUE)
ind
```

*3.Usa los resultados del ejercicio anterior para indicar los nombres de los estados con tasas de asesinatos inferiores a 1.*
```{r}
#Escogemos de la columna de los estados aquellos dados por la lista de índices del
#ejercicio anterior
murders$state[ind]
```

*4.Ahora extiende el código de los ejercicios 2 y 3 para indicar los estados del noreste con tasas de asesinatos inferiores a 1. Sugerencia: use el vector lógico predefinido low y el operador lógico &.*
```{r}
murders$state[low & murders$region == "Northeast"]
```

*5.En un ejercicio anterior, calculamos la tasa de asesinatos para cada estado y el promedio de estos números. ¿Cuántos estados están por debajo del promedio?.*
```{r}
#Calculamos la tasa media
murder_mean <- mean(murder_rate)
murder_mean

#Creamos un vector lógico que nos dice, de las entradas de murder_rate,
#cuáles están por debajo de la tasa media, y utilizamos sum para ver de
#cuantos estados se trata
below_mean <- murder_rate<murder_mean
sum(below_mean)
```

*6.Usa la función match para identificar los estados con abreviaturas AK, MI e IA. Sugerencia: comienza definiendo un índice de las entradas de murders$abb que coinciden con las tres abreviaturas. Entonces usa el operador [ para extraer los estados.*
```{r}
ind <- match(c("AK", "MI", "IA"), murders$abb)
murders$state[ind]
```

*7.Utiliza el operador %in% para crear un vector lógico que responda a la pregunta: ¿cuáles de las siguientes son abreviaturas reales: MA, ME, MI, MO, MU?*
```{r}
#Creamos el vector lógico como se indica tomamos los índices correspondientes
abbs <- c("MA","ME","MI","MO","MU")
ind = abbs %in% murders$abb 
abbs[ind]

#De hecho podemos reutilizar la expresión del ejercicio anterior para saber
#a qué estados corresponden
murders$state[match(abbs[ind], murders$abb)]

```

*8.Extiende el código que usaste en el ejercicio 7 para averiguar la única entrada que no es una abreviatura real. Sugerencia: usa el operador !, que convierte FALSE a TRUE y viceversa, y entonces which para obtener un índice.*
```{r}
abbs <- c("MA","ME","MI","MO","MU")
ind = abbs %in% murders$abb 
which(!ind)
```

___PARTE II:___

*1.Hicimos un gráfico de asesinatos totales versus población y notamos una fuerte relación. No es sorprendente que los estados con poblaciones más grandes hayan tenido más asesinatos.:*
```{r, out.width = "80%", fig.align = "center"}
population_in_millions <- murders$population/10^6
total_gun_murders <- murders$total
plot(population_in_millions, total_gun_murders)
```
*Recuerda que muchos estados tienen poblaciones inferiores a 5 millones y están agrupados. Podemos obtener más información al hacer este gráfico en la escala logarítmica. Transforma las variables usando la transformación log10 y luego crea un gráfico de los resultados.*
```{r, out.width = "80%", fig.align = "center"}
plot(log10(population_in_millions), log10(total_gun_murders),
     main = "Asesinatos Totales vs. Población (en escala log10)",
     xlab = "Población (mill.)", ylab = "Asesinatos")
```
\newpage
*2.Crea un histograma de las poblaciones estatales.*
```{r, out.width = "70%", fig.align = "center"}
hist(population_in_millions, col = "blue",
main = "Histograma de Poblaciones Estatales", xlab = "Población (mill.)", ylab = "Frecuencia")
```

*3.Genere diagramas de caja de las poblaciones estatales por región.*
```{r, out.width = "80%", fig.align = "center"}
#Añadimos la columna de población en millones al dataset
murders$population_mill <- population_in_millions

#Representamos el boxplot
boxplot(population_mill~region, data = murders, col = cm.colors(4),
main = "Boxplot de Población por Regiones", xlab = "Regiones", ylab = "Población (mill.)")
```




