---
title: "Ejercicios Tema 1. Primera Entrega"
output: pdf_document
---

```{r setup, include=FALSE}
knitr::opts_chunk$set(echo = TRUE)
```
***Pau Vives, Harold Cruz, Samuel de Paúl***

___PARTE I___

*1.Utiliza el operador $ para acceder a los datos del tamaño de la población y almacenarlos como el objeto pop. Luego, use la función sort para redefinir pop para que esté en orden alfabético. Finalmente, usa el operador [ para indicar el tamaño de población más pequeño.*
```{r}
#Cargamos los datos:
#install.packages("dslabs")
library(dslabs)
data(murders)
pop <- murders$population

#Ordenamos Alfabéticamente: (Supondremos que se refiere a crecientemente)
pop2 <- sort(pop) 

#Tamaño de población más pequeño:
min_pop <-pop2[1]
min_pop
```

*2.Ahora, en lugar del tamaño de población más pequeño, encuentra el índice de la entrada con el tamaño de población más pequeño. Sugerencia: use order en lugar de sort.*
```{r}
min_ind_pop = order(pop)[1]
min_ind_pop
```

*3.Podemos realizar la misma operación que en el ejercicio anterior usando la función which.min. Escribe una línea de código que haga esto.*
```{r}
min_ind_pop2 = which.min(pop)
min_ind_pop2
#Vemos que coincide con el apartado anterior
```

*4.Ahora sabemos cuán pequeño es el estado más pequeño y qué fila lo representa. ¿Qué estado es? Define una variable states para que sea los nombres de los estados del data frame murders. Reporta el nombre del estado con la población más pequeña.*
```{r}
#Estado más pequeño:
murders$state[min_ind_pop]

#Definimos variable states
states = murders$state
```

*5.Puedes crear un data frame utilizando la función data.frame. Utiliza la función rank para determinar el rango de población de cada estado desde el menos poblado hasta el más poblado. Guarda estos rangos en un objeto llamado ranks. Luego, crea un data frame con el nombre del estado y su rango. Nombra el data frame my_df.*
```{r}
ranks = rank(pop)
my_df <- data.frame(states = states , rank = ranks)
head(my_df)
```

*6.Repite el ejercicio anterior, pero esta vez ordena my_df para que los estados estén en orden de menos poblado a más poblado. Sugerencia: cree un objeto ind que almacene los índices necesarios para poner en orden los valores de la población. Luego, use el operador de corchete [ para reordenar cada columna en el data frame.*
```{r}
ind = order(pop)
my_df2 <- my_df[ind,]
head(my_df2)
```

*7.El vector na_example representa una serie de conteos. La función is.na devuelve un vector lógico que nos dice qué entradas son NA. Asigna este vector lógico a un objeto llamado ind y determina cuántos NAs tiene na_example.*
```{r}
data("na_example")
str(na_example)

ind = is.na(na_example)
#total = sum(ind)
length(which(ind == TRUE))
```

*8.Ahora calcula nuevamente el promedio, pero solo para las entradas que no son NA. Sugerencia: recuerde el operador !*
```{r}
ind_new = na_example[ind!=TRUE]
mean(ind_new)
```

___PARTE II:___

*1.Anteriormente, creamos este data frame:*
```{r}
temp <- c(35, 88, 42, 84, 81, 30)
city <- c("Beijing", "Lagos", "Paris", "Rio de Janeiro","San Juan", "Toronto")
city_temps <- data.frame(name = city, temperature = temp)
```
*Vuelve a crear el data frame utilizando el código anterior, pero agrega una línea que convierta la temperatura de Fahrenheit a Celsius. La conversión es $C=59×(F−32)$ .*
```{r}
temp <- c(35, 88, 42, 84, 81, 30)
celsius <- 5/9 * (temp-32)
city <- c("Beijing", "Lagos", "Paris", "Rio de Janeiro","San Juan", "Toronto")
city_temps <- data.frame(name = city, temperature = celsius)
head(city_temps)
```

*2.¿Cuál es la siguiente suma $1+1/2^2+1/3^2+…1/100^2$? Ayuda: gracias a Euler, sabemos que debería estar cerca de $π^2/6$.*
```{r}
#Planteamos dos formas diferentes de resolver el problema.
#Primera manera:
vec = c(1:100)
sum1 = sum(1/(vec^2))
sum1
(pi^2)/6

#Segunda manera:
sum2 = 0
for(i in 1:100){
  sum2 = sum2 + 1/(i^2)
}
sum2
(pi^2)/6
```

*3.Calcula la tasa de asesinatos por cada 100000 habitantes para cada estado y almacénela en el objeto murder_rate. Luego, calcula la tasa promedio de asesinatos para EE.UU. con la función mean. ¿Cuánto vale la media?*
```{r}
murder_rate <- murders$total / murders$population * 100000
murder_mean <- mean(murder_rate)
murder_mean
```




