---
title: "clustering"
author: "Samuel de Paúl"
date: "9/11/2021"
output: pdf_document
---

```{r, echo=FALSE}
library(tidyverse)
library(knitr)
library(magick) #Para la visualización de imágenes
library(dplyr)
library(ggpol)
library(scales)
library(RColorBrewer)
library(patchwork)
library(ggridges)
data <- read.csv("dataset.csv")
data <- as_tibble(data)
```


En el dataset original las variables tienen nombres muy largos y engorrosos por lo que primero las renombraremos, para poder trabajar con ellas con mas facilidad, y a continuación detallaremos la información que aporta cada una.

```{r, echo = FALSE}
names(data)[1] <- "code"
names(data)[2] <- "age"
names(data)[3] <- "gender"
names(data)[4] <- "history"
names(data)[5] <- "onset"
names(data)[6] <- "duration"
names(data)[7] <- "antidepressant"
names(data)[8] <- "antiparkinsonian"
names(data)[9] <- "antipsychotic"
names(data)[10] <- "benzodiazepine"
names(data)[11] <- "levodopa"
names(data)[12] <- "clonazepam"
names(data)[13] <- "HY_scale"
names(data)[14] <- "UPDRSIII"
```

```{r}
#Clustering

set.seed(101)
#Omitimos el uso de la variable levodopa porque solo toma el valor 0
datos = data[c("onset", "duration", "clonazepam", "UPDRSIII")]
datos <- datos[1:80,]

datos$onset = as.numeric(datos$onset)
datos$duration = as.numeric(datos$duration)
datos$clonazepam = as.numeric(datos$clonazepam)
datos$UPDRSIII = as.numeric(datos$UPDRSIII)

datos1 <- datos 
datos <- scale(datos)

#install.packages("factoextra")
library(factoextra)
fviz_nbclust(x = datos, FUNcluster = kmeans, method = "wss",
 diss = dist(datos, method = "euclidean")) +
 geom_vline(xintercept = 5, linetype = 2)


km_clusters <- kmeans(x = datos, centers = 5, nstart = 50)
km_clusters
```


```{r}
#Visualizaci?n de los clusters
#install.packages("cluster")
library(cluster)
clusplot(datos, km_clusters$cluster, lines = 0, shade = TRUE, color = TRUE, labels = 1, plotchar = FALSE, span = TRUE, main = "Clustering")
```



```{r}
#K-medoides
library(ggplot2)
set.seed(123)

library(factoextra)
fviz_nbclust(x = datos, FUNcluster = pam, method = "wss",
 diss = dist(datos, method = "euclidean")) +
 geom_vline(xintercept = 5, linetype = 2)

pam_clusters <- pam(x = datos, k = 5, metric = "euclidean")
pam_clusters

clusplot(datos, pam_clusters$cluster, lines = 0, shade = TRUE, color = TRUE, labels = 1, plotchar = TRUE, span = TRUE, main = "Clustering")


#Observamos qué tan alta es la puntuación en la escala UPDRSIII en función del cluster al que ha sido asociado cada paciente:
datos<- cbind(cluster = pam_clusters$cluster, datos)
datos = as_tibble(datos)

clus_1 = datos1[datos$cluster == 1,]
clus_2 = datos1[datos$cluster == 2,]
clus_3 = datos1[datos$cluster == 3,]
clus_4 = datos1[datos$cluster == 4,]
clus_5 = datos1[datos$cluster == 5,]


mean1 = mean(clus_1$UPDRSIII)
mean2 = mean(clus_2$UPDRSIII)
mean3 = mean(clus_3$UPDRSIII)
mean4 = mean(clus_4$UPDRSIII)
mean5 = mean(clus_5$UPDRSIII)

means_UPDRSIII = c(mean1,mean2,mean3,mean4,mean5)
clus_updrs_mean = cbind(c(1,2,3,4,5), means_UPDRSIII)
clus_updrs_mean = as_tibble(clus_updrs_mean)

barplot(clus_updrs_mean$means_UPDRSIII, clus_updrs_mean$V1, xlab="Cluster", ylab = "Media de las puntuaciones de UPDRSIII")
```



Vemos que la mayoría de los datos se pueden diferenciar en función de la cantidad de clonazepam que toman y por el puntuación de la variable UPDRSIII, tienen mayor variabilidad. Por lo que los clusters se forman en gran medida por estas dos variables. Es notable que en el cluster 2 los pacientes tienen un puntuaje mucho más alto.




